臺灣高等法院刑事裁定
110年度聲再字第657號
再審聲請人
即受判決人  謝淳欁


上列聲請人因毀損案件，對於本院110年度上易字第830號，中華
民國110年5月26日第二審確定判決（原審案號：臺灣新北地方法
院109年度易字第622號，起訴案號：臺灣新北地方檢察署109年
度偵字第8465號），聲請再審，本院裁定如下：
    主  文
再審之聲請駁回。 
    理  由
一、聲請意旨略以：再審聲請人即受判決人謝淳欁（下稱聲請人
    ）經醫療院所認定，係因失智症、糖尿病病情加劇，才有破
    壞鄰居監視器的事情，有診斷證明書為憑，重要證據漏未審
    酌，請求裁定准予再審，並宣告緩刑。
二、按聲請再審，應以書狀敘述理由，附具原判決之繕本及證據
    ，提出於管轄法院為之，刑事訴訟法第429條定有明文。此
    為聲請再審之法定程式，如有違背者，法院應依同法第433
    條前段之規定，以裁定駁回其再審之聲請。所謂敘述理由，
    係指具體表明符合法定再審事由之原因事實而言；所稱證據
    ，則指足以證明再審事由存在之證據。倘僅泛言聲請再審，
    而未敘明具體情形，或所述具體情形，顯與法定再審事由不
    合，或未提出足以證明再審事由存在之證據，均應認聲請再
    審之程序違背規定。
三、本院110年度上易字第830號判決（下稱原確定判決）認定聲
    請人與許育福係同棟建物鄰居，於民國108年12月9日，聲請
    人與許育福有車行糾紛，聲請人否認，許育福遂調閱所有設
    在建物前之監視器畫面為證，聲請人為此氣憤不平，竟基於
    毀損他人物品之犯意，於108年12月11日上午4時23分，在新
    北市○○區○○路○段000巷00號，將許育福架設於上址建物前監
    視器之支架扯斷，致監視器之支架斷裂損壞而不堪使用，足
    以生損害於許育福，因而撤銷第一審無罪判決，改判聲請人
    犯刑法第354條之毀損罪，處拘役50日，如易科罰金，以新
    臺幣1千元折算1日，後經最高法院以110年度台上字第5876
    號判決認聲請人上訴違背法律上程式而駁回上訴確定。
四、聲請人未依法檢附原判決繕本，但經本院依職權調閱判決及
    電子卷證，原確定判決已詳述認定上開事實之依據，亦交代
    聲請人辯解不可採之原因，經核並無違背論理法則或經驗法
    則。聲請人提出本件再審之聲請，主張自己因病而犯案，然
    所檢附之診斷證明書，門診日期為110年12月21日，醫囑提
    到近來血糖失控、失智症狀加劇，病況不穩定，但全案乃發
    生於000年00月間，聲請人近來病症與當初行為時犯案之關
    連性何在，聲請人未能釋明，且經審視本院110年5月12日審
    判筆錄，聲請人積極抗辯、極力否認自己有上開犯行，並無
    任何因病影響其應訊或回答之情形，是本院斟酌其犯後態度
    等節，量刑如上，且未諭知緩刑，核無違法或不當。則聲請
    人並未提出任何符合刑事訴訟法第420條第1項第6款、第421
    條再審事由之事證，僅泛稱原確定判決有重要證據漏未斟酌
    云云，依據前揭二之說明，其聲請之程序違背規定，且非可
    以補正之事項，亦顯無傳喚其到庭說明之必要。　　
五、綜上所述，聲請人所為主張，並無提出任何可能足以推翻原
    確定判決所認事實或使其受更輕罪名之判決之新事證，又別
    無其他刑事訴訟法所規定之再審事由存在，是依據上揭說明
    ，本件聲請再審之程式違背規定，依法應予駁回。
六、據上論斷，應依刑事訴訟法第433條前段，裁定如主文。　
中　　華　　民　　國　　110 　年　　12　　月　　30　　日
                    刑事第八庭  審判長法  官  陳世宗
                                      法  官  林呈樵
                                      法  官  吳勇毅
以上正本證明與原本無異。
不得抗告。
                                      書記官  許家慧
中　　華　　民　　國　　111 　年　　1 　　月　　3 　　日